【裁判字號】    98,易,3679
【裁判日期】    981210
【裁判案由】    毒品危害防制條例
【裁判全文】
臺灣臺中地方法院刑事判決              98年度易字第3679號
公  訴  人  臺灣臺中地方法院檢察署檢察官
被      告  丁○○
上列被告因毒品危害防制條例案件，經檢察官提起公訴（98年度
毒偵字第3312號），被告於準備程序中就被訴事實為有罪之陳述
，經告知簡式審判程序之旨，並聽取檢察官及被告之意見後，本
院認為適宜裁定改進行簡式審判程序，判決如下：
    主    文
丁○○施用第二級毒品，累犯，處有期徒刑參月，如易科罰金以
新台幣壹仟元折算壹日。扣案之第二級毒品甲基安非他命壹包（
驗餘重量零點零參伍公克）沒收銷燬之；扣案之玻璃球管壹支沒
收。
    犯罪事實及理由
一、犯罪事實：
（一）被告丁○○前因施用毒品案件，經送觀察、勒戒後，認無
      繼續施用毒品之傾向，於民國89年4月25日執行完畢釋放
      ，並由臺灣臺中地方法院檢察署檢察官以89年度毒偵字第
      1904號為不起訴處分確定。復於同年間，又因施用第二級
      毒品案件，經送觀察、勒戒後，認有繼續施用毒品之傾向
      ，再經本院裁定令入戒治處所施以強制戒治，並判處有期
      徒刑4月確定；強制戒治部分執行至90年3月23日停止並付
      保護管束，迄同年5月31日保護管束未經撤銷，視為強制
      戒治期滿。復於94年間，被告因施用第二級毒品案件，再
      經本院以94年度易字第1497號判決判處有期徒刑7月確定
      ，於95年5月27日執行完畢。
（二）被告基於施用第二級毒品甲基安非他命之犯意，於98年8
      月21日13時許，在臺中縣大甲鎮○○路155巷7號住處，以
      將甲基安非他命置於玻璃球管內點火燒烤，待產生煙霧後
      再吸入體內之方式，施用甲基安非他命1次。
二、證據名稱：
（一）被告於警詢、偵查及本院審理時之自白。
（二）證人乙○○於警詢及本院審理時之陳述。
（三）證人丙○○、甲○○於本院審理時之陳述。
（四）扣案之甲基安非他命1包（驗餘數量0.035公克）及玻璃球
      管1支。
（五）詮昕科技股份有限公司濫用藥物尿液檢驗報告1紙。
（六）行政院衛生署草屯療養院鑑定書1紙。
（七）證人甲○○出具之職務報告1份。
（八）臺灣高等法院被告前案紀錄表1份。
三、核被告丁○○所為，係犯毒品危害防制條例第10條第2項之
    施用第二級毒品罪。被告持有甲基安非他命之低度行為，為
    施用之高度行為所吸收，不另論罪。又被告於94年間，因施
    用第二級毒品案件，經本院98年度易字第1497號判決判處有
    期徒刑7月確定，於95年5月27日執行完畢，有臺灣高等法院
    被告前案紀錄表附卷可參；被告於前案有期徒刑執行完畢後
    ，5年內故意再犯本件有期徒刑以上之罪，為累犯，應依刑
    法第47條第1項之規定，加重其刑。被告於前次施用第二級
    毒品案件雖經本院判處有期徒刑7月確定，惟審酌：
（一）被告前於94年間施用第二級毒品甲基安非他命，係連續數
      行為而觸犯同一罪名，依修正前之刑法第56條規定，以一
      罪論，依法應加重其刑。但本次施用第二級毒品之次數僅
      有1次，情節較輕，與前次犯行相比，本次犯行之可非難
      性較低。
（二）被告受到證人即妻子乙○○之勸告，出於自願戒絕之動機
      而交付扣案之證物，並由乙○○透過被告之父丙○○向警
      方提出檢舉，業經被告陳述在卷，核與證人乙○○、丙○○、及查獲員警甲○○證述情節相符，並有證人甲○○製
      作之職務報告1紙附卷可參。被告與其家人因不諳法令，
      未表明被告欲向警主動陳述犯罪事實，而無法適用刑法自
      首之規定，但被告有意願接受法院裁判之實質精神是相同
      ，故以被告之情狀而言，尚有可原之處。
（三）被告於前案施用第二級毒品時為單身，生活漫無目標；但
      目前已結婚，妻子即證人乙○○來自大陸地區，與被告感
      情深厚，亦有決心協助、扶持被告脫離毒海深淵；因而被
      告與證人乙○○決定共同遷居桃園縣，遠離原居住地方損
      友的影響，並尋求希伯崙全人關懷協會之陳公亮牧師協助
     ，欲透過宗教的力量強化抗拒毒品誘惑的決心，有陳公亮
      牧師出具的說明書1紙在卷可證；被告有強烈意願改變自
      己，並有具體之行動，而非僅有口頭宣示，其犯後態度堪
      認甚為良好。
（四）司法不應強調應報，而是著重修復；尤其施用毒品係自殘
      行為，別無其他具體之被害人，在世界各國的實踐上，因
      價值判斷的不同，是否科以刑事責任，或是單純視為病人
      ，提供醫療協助，端依各國立法者之政策考量而定。在我
      國，施用毒品之行為，雖列為刑法處罰之對象，惟比較毒
      品危害防制條例第10條與刑法第262條之法定最高本刑，
      可見毒品危害防制條例有關施用毒品之犯行立法從嚴。被
      告有意願戒除毒癮，期望透過司法機制尋求協助，卻因欠
      缺法律知識，不知施用毒品者在五年之內曾二犯之後，國
      家僅單純視之為「罪犯」，並不提供醫療上協助。然而，
      被告既有向善的動機與行動，在量刑之考量上，不應課予
      被告過高的非難，以免司法判決成為被告改過遷善的阻力
      ，而非助力。
（五）審酌以上情節及被告之教育態度、犯罪之動機等一切情狀
      ，從輕量處如主文所示之刑，並諭知易科罰金之折算標準
      。
（六）至扣案之甲基安非他命1包（驗餘重量0.035公克），為第
      二級毒品，應依毒品危害防制條例第18條第1項前段之規
      定，宣告沒收銷燬之；扣案玻璃球管1支，係被告所有且
      為供犯罪所用之物，業據被告供承在卷，應依刑法第38條
      第1項第2款之規定，宣告沒收。
四、應適用之法條：刑事訴訟法第273條之1第1項、第299條第1
    項、第310條之2、第454條第1項、毒品危害防制條例第10條
    第2項、第18條第1項，刑法第11條前段、第47條第1項、第4
    1條第1項前段、第38條第1項第2款。
五、如不服本判決，應於送達後10日內向本院提出上訴狀。
中    華    民    國    98    年    12    月    10    日
                  刑事第十庭    法  官  施慶鴻
以上正本證明與原本無異。
如不服本判決應於收受判決後10日內向本院提出上訴書狀，並應
敘述具體理由；其未敘述上訴理由者，應於上訴期間屆滿後20日
內向本院補提理由書（均須按他造當事人之人數附繕本）「切勿
逕送上級法院」。
                                書記官  賴瓊珠
中    華    民    國    98    年    12    月    10    日
附錄論罪科刑法條
毒品危害防制條例第10條第2項
施用第二級毒品者，處3年以下有期徒刑。


司法院資訊處製作；財團法人民間司法改革基金會備份。
